臺灣新竹地方法院刑事判決　　　　　　　　　　　　　　九十三年度訴字第四０號
　　臺灣新竹地方法院檢察署檢察官
　　被　　　告　甲○○　男　五.
　　選任辯護人　李安律師
右列被告因偽造文書等案件，經檢察官提起公訴（八十八年度偵字第三九六五、五六
○三、五六八四號），本院依簡式審判程序判決如左：
    主  文
甲○○連續行使偽造私文書，足以生損害於他人，處有期徒刑肆月，如易科罰金，以
佰元折算壹日。偽造之「榮浩建設有限公司」印章壹枚、如附表編號一至二十所示
支票貳拾紙背面偽造之「榮浩建設有限公司」印文共貳拾枚，均沒收。又意圖為自己
不法之所有，以詐術使人將本人之物交付，處有期徒刑肆月，如易科罰金，以佰元
折算壹日。應執行有期徒刑柒月，如易科罰金，以參佰元折算壹日。偽造之「榮浩建
設有限公司」印章壹枚、如附表編號一至二十所示支票貳拾紙背面偽造之「榮浩建設
有限公司」印文共貳拾枚，均沒收。
    事  實
一、甲○○原為榮浩建設有限公司（下稱榮浩公司）所聘僱之董事長，其於民國八十
    七年七、八月間，因積欠賭債等個人因素，需款週轉，乃向素有金錢往來之之乙○○借貸現金，並陸續簽發如附表編號一至二十所示由甲○○任發票人、付款人
    為新竹市第一信用合作社東南分社之支票予乙○○以為擔保，詎甲○○為取信於
    乙○○，竟基於行使偽造私文書之概括犯意，先於借款之初之不詳時間，利用不
    知情之不詳年籍姓名刻印業者偽造「榮浩建設有限公司」印章一枚，連續於附表
    編號一至二十所示之票載發票日欄所示之時間，在不詳地點，先後以偽造之「榮
    浩建設有限公司」印章蓋用以偽造范瑞玉之印文在附表所示二十紙支票背面，而
    偽造「榮浩建設有限公司」表示背書之私文書，再持以向乙○○借得如附表票載
    面額欄所示之金錢，足以生損害於榮浩公司。
二、甲○○明知自己因身負上開賭債，經濟情況甚差，無力召募互助會，且召募後亦
    並無可能繼續繳納會款，竟基於意圖為自己不法之所有之犯意，利用名義上仍為
    榮浩公司董事長之身分，於八十七年八月三十一日召募一個於同年九月五日開標
    、共二十會、每會新台幣（下同）十萬元採內標方式之互助會，丁○○、乙○○
    、謝維樑等人不知有詐，誤信甲○○既身為建設公司之董事長應有相當之資力，
    而陷於錯誤，即分別加入該互助會，詎甲○○於八十七年八月三十一日主持標會
    ，將會一次標完，並取得各會員按得標金額簽發之支票後，即於同年九月三十日
    逃匿無蹤，丁○○等人始知受騙，甲○○總價詐得一百八十萬元（起訴書誤載為
    二百萬元，業經公訴檢察官更正如上述金額）
三、案經榮浩公司、丁○○、乙○○訴請臺灣新竹地方法院檢察署檢察官偵查起訴。
    理  由
一、本件被告甲○○所涉偽造文書等犯行，非死刑、無期徒刑、最輕本刑為三年以上
    有期徒刑之罪，或高等法院管轄第一審之案件，被告於本院準備程序進行中，就
    被訴事實為有罪之陳述，經本院合議庭評議結果認合於刑事訴訟法第二百七十三
    條之一第一項之規定，裁定進行簡式審判程序，合先敘明。
二、右揭事實業據被告甲○○於本院審理時坦承不諱，核與告訴人榮浩公司、丁○○
    、乙○○分別於偵查中指述之情節大致相符，並有被告所簽發並偽造榮浩公司背
    書之支票二十紙（八十八年度偵字第三九六五號偵查卷第二十六至四十五頁）、
    互助會單一紙（八十八年度偵字第五六八四號偵查卷第三頁）在卷可稽。足見被
    告前開所為自白，確與事實相符。事證已臻明確，被告犯行堪以認定。
三、核被告所為，係犯刑法第二百十六條、第二百十條之行使偽造私文書罪（起訴書
    誤載為刑法第二百零一條，業據公訴檢察官更正）暨刑法第三百三十九條第一項
    之詐欺罪。被告先後多次行使偽造私文書犯行，時間緊接，手法相同，反覆為之
    ，所犯又係構成要件相同之罪名，顯係基於概括犯意為之，應依連續犯之規定以
    一罪論，並依法加重其刑。又被告利用不知情之不詳年籍姓名刻印業者偽造「榮
    浩建設有限公司」印章，應論以間接正犯。又被告偽造印章及以偽造之印章蓋用
    偽造印文均為偽造私文書行為之一部；偽造私文書後，進而持以行使，偽造私文
    書之低度行為亦為行使之高度為所吸收，均不另論罪。被告所犯上開行使偽造私
    文書罪及詐欺罪二罪間，犯意各別，行為互殊，應分論併罰。爰審酌被告犯罪之
    動機、目的、手段、方法、所生損害，已與告訴人達成民事和解、並已依和解條
    件清償，有和解書、收據、郵政匯票、郵政國內匯款執據等件在卷可參，且犯罪
    後坦承犯行，態度尚稱良好等一切情狀，分別量處如主文所示之刑及諭知易科罰
    金之折算標準，併依法定其應執行之刑及易科罰金之折算標準。
四、至偽造之「榮浩建設有限公司」印章一枚、附表編號一至二十所示支票二十紙背
    面偽造之「榮浩建設有限公司」印文二十枚，乃不問屬於犯人與否，應均依刑法
    第二百十九條規定宣告沒收。
據上論斷，應依刑事訴訟法第二百七十三條之一第一項、第二百九十九條第一項前段
，刑法第五十六條、第二百十六條、第二百十條、第三百三十九條第一項、第四十一
條第一項前段、第二項、第二百十九條、第五十一條第五款，罰金罰鍰提高標準條例
第一條前段、第二條，判決如主文。
本案經檢察官丙○○到庭執行職務。
中      華      民      國    九十三    年      八     月      二十    日
                                  臺灣新竹地方法院刑事第二庭
                                      法  官  魏瑞紅
右正本證明與原本無異。
如不服本判決，應於判決送達後十日內向本院提出上訴狀（應附繕本），上訴於臺灣
高等法院。
                                       書記官  陳凰榆
中      華      民      國    九十三    年      八     月      二十    日
附錄本案論罪科刑法條：
刑法第二百十條：
偽造、變造私文書，足以生損害於公眾或他人者, 處五年以下有期徒刑。
刑法第二百十六條：
行使第二百十條至第二百十五條之文書者，依偽造、變造文書或登載不實或使登載不
實事項之規定處斷。
中華民國刑法第三百三十九條
(普通詐欺罪)
意圖為自己或第三人不法之所有，以詐術使人將本人或第三人之物交付者，處五年以
下有期徒刑、拘役或科或併科一千元以下罰金。
以前項方法得財產上不法之利益或使第三人得之者，亦同。
前二項之未遂犯罰之。
